# ALDO ROMERO VELÁSQUEZ

+569 59983202 | a.a.romero.velasquez@gmail.com | linkedin.com/in/aldo-romero-vel/

#### **RESUMEN EJECUTIVO**

Profesional con más de una década de experiencia liderando la transformación basada en datos, desde la manipulación y análisis de información hasta la implementación de soluciones de Machine Learning e Inteligencia Artificial. Impulso la cultura de datos en las organizaciones, optimizando la toma de decisiones con evidencia y generando resultados tangibles a través de la analítica avanzada. Especialista en

decisiones con evidencia y generando resultados tangibles a través de la analítica avanzada. Especialista en diseño e implementación de modelos predictivos, gestión de proyectos analíticos complejos y mentoring de equipos de alto rendimiento.

### **EXPERIENCIA LABORAL**

## NOMADS LAB | Fundador

(Jun 2024 - Presente)

- Dirijo la estrategia y operación de un laboratorio de analítica de datos, implementando soluciones de datos innovadoras y modelos avanzados de Machine Learning para clientes como Softys Chile v Shell Chile.
- Gestión integral del ciclo de vida de proyectos de datos complejos, desde la concepción hasta el despliegue de soluciones, garantizando la satisfacción del cliente.
- Desarrollé e implementé modelos predictivos (regresión, clasificación, clustering) y soluciones de visualización (Power BI, Tableau) que incrementaron la rentabilidad en un 5% mensual en un proyecto clave.
- ❖ Diseñé y programé una solución web para identificar quiebres de stock y precios en Ecommerce utilizando Python, Streamlit, MySQL, Docker y GCP, actualmente en evaluación por 3 clientes.
- Exploración y desarrollo de soluciones de Deep Learning y Agentes de IA con Python.

## **SOFTYS CHILE | Business Analytics Lead**

(May 2024 - Jun 25)

- Lideré y formé a un equipo de 4 Data Analysts, estandarizando buenas prácticas de programación (POO, control de versiones) y entornos de desarrollo (dev, qa, prod), mejorando la seguridad y eficiencia.
- ❖ Diseñé arquitecturas técnicas para soluciones de automatización con Python que generaron un ahorro estimado de 2-3 horas diarias por colaborador.
- Gestioné la construcción y mantenimiento de 22 modelos de datos y 33 reportes en Power BI para una base de 400 usuarios únicos recurrentes.
- ❖ Implementé un experimento con Modelo ARIMA para pronóstico de ventas, sentando las bases para la adopción de analítica avanzada en la gerencia.
- Construí soluciones en Python para validación de calidad de datos, logrando un 100% de calidad en tablas maestras y fortaleciendo la gobernanza de datos.
- Exploración en la construcción de agentes IA con librerías de Python OpenAI, PandasAI, y Langchain. El experimento consiste en la conexión directa a Dataframe de datos procesados, y que logren responder preguntas en base a la data de entrada.

### WALMART CHILE | Líder analytics & BI

(Feb 2022 - may 2024)

- ❖ Lideré un equipo de 13 ingenieros BI y 1 Jefe BI, entregando soluciones de datos estratégicas para Operaciones, Omnicare y Protección de Activos.
- Simplifiqué y estabilicé un artefacto de datos clave en Power BI, logrando más de 3.000 usuarios únicos recurrentes y mejorando la eficiencia operativa.
- ♦ Desarrollé e implementé el cubo de datos "Back to Basics" (30+ KPIs estratégicos), utilizado por más de 2.000 usuarios recurrentes y mejorando indicadores operacionales clave.
- Lideré la migración de tecnologías de datos, Teradata a BigQuery, Azure a BigQuery, Alteryx a dbt (data build tool), PDW a BigQuery, asegurando la estabilidad operacional y cumplimiento de plazos.
- Desarrollé modelos de Machine Learning para predicción de merma y optimización de tiempos en caja.

## **WALMART CHILE | Data Analytics Senior**

(Sept 2020 - Feb 2022)

- ❖ Estandaricé la metodología CRISP-DM para la investigación y desarrollo de soluciones de datos en el equipo.
- ❖ Desarrollé e implementé "Disponota", un Dashboard en Power BI que pondera KPIs operacionales, convirtiéndose en la herramienta más utilizada con 2.500 usuarios únicos recurrentes.
- Realicé un experimento de modelo de regresión multivariado en Python para estimar la merma en tiendas, obteniendo aprendizajes para optimizar este atributo.
- Implementé un modelo Apriori para análisis de patrones de compra.

### **WALMART CHILE | Data Analytics**

(Ene 2019 - Ago 2020)

- Analista de datos con enfoque en búsqueda constante de oportunidades de negocio mediante análisis predictivos y descriptivos.
- ❖ Speaker en Despega Academy. Dicto curso intermedio de Power BI, buscando instaurar una cultura basada en datos en la compañía. 50 estudiantes aproximadamente.

#### WALMART CHILE | Account manager

(Sept 2017 - Ene 2019)

- Líder en proyecto Mi Club, modernización de portal de clientes. www.miclublider.cl
- ❖ Líder en proyecto Libro digital, digitalización del libro físico de reclamos. www.librodigitalchile.cl. Ganador del premio al mejor proyecto del año 2018 en Walmart.
- Testeo de Chatbots enfocado en la atención de clientes en call center.
- Líder de proyectos para la canalización de reclamos a través de herramienta CRM Dynamics de Microsoft

# WALMART CHILE | Analista inteligencia de clientes

(Ene 2015 - Sept 2017)

- ❖ Manipulación de grandes volúmenes de datos de clientes y transacciones de Walmart Chile, buscando patrones en los comportamientos de consumo.
- Responsable de análisis de multi categorías, y su presentación de resultados al área comercial. Estos análisis consideran información transaccional, participación de mercado.
- ❖ Herramientas de trabajo para manipulación de data: SQL, Teradata, Tableau, Alterix
- Responsable de la centralización de aprendizajes en la data de participación de mercado, reportada por empresas Nielsen, Up the trade y GFK

#### **EDUCACIÓN**

22 0 0:10101

#### **Universidad de Chile**

Magister tecnologías de la información, departamento de ciencias de la computación. (2023)

Tesis: Teoría de Colas y Modelos Predictivos de Nivel de Servicio (Regresión Lineal Múltiple, Redes Neuronales). <u>Repositorio U. de Chile</u>

Diplomado en Ciencia e Ingeniería de datos (2022)

Diplomado en Inteligencia artificial (2022)

## **Universidad Gabriela Mistral**

**Ingeniero Comercial**, Licenciado en ciencias económicas y de la administración. (2018)

# Instituto profesional la Araucana

Ingeniero en computación e informática. (2013)

Idiomas: Inglés (B1 - Busuu Certification McGraw Hill).

- ❖ Herramientas de BI y Visualización: Power BI, Tableau, Redash, Looker. Nivel avanzado
- ❖ Programación y Lenguajes: Python(Avanzado), R(Básico), HTML(Intermedio), JavaScript (Intermedio), PHP (Intermedio), Java(Intermedio).
- ❖ Framework: Streamlit, Flask. Nivel Intermedio Aprendizaje Automático e IA: Python, librerías como Pandas, Matplotlib, Numpy, Seaborn, Selenium, sklearn, apriori, XGBoost, entre otras. Nivel Intermedio / avanzado. Tensorflow, Keras, PyTorch.
- **♦ Bases de Datos:** SQL Server (Avanzado), BigQuery (Avanzado), Teradata (Avanzado), MySQL (Avanzado).
- Plataformas Cloud: Google Cloud Platform, experiencia en la extracción y procesamiento de datos, programación de Cloud Function, Cloud Schedule, orquestación a través de Composer, BigQuery. Implementación de Modelos en Vertex IA. Implementación de aplicaciones Streamlit con Imagen Docker, Cloud Run y Cloud SQL. Nivel Intermedio / avanzado
- ♦ Metodologías y Gestión: Scrum Master (SCRUMstudy Accreditation Body for Scrum and Agile), Jira, Confluence. Nivel avanzado
- Versionamiento de Código: Git, GitHub. Nivel Intermedio Microsoft 365: Excel, Forms, Lists, OneDrive, Outlook, Planner, Power Apps, Power Automate, Power BI, PowerPoint, Project, SharePoint, Teams, Visio, Word. Nivel avanzado
- ❖ SAP: Emisión de OC, HES para pago de productos y servicios. Nivel Intermedio
- \* CRM: Administración de CRM Dynamics, Microsoft. Nivel Intermedio